# 转租赁资产处置收益的确认```

提问人：litufu 时间：2023-07-01 09:33:
背景：A公司向B公司租赁 6 幢楼，租赁期 20 年，租金1.5元/天/平方米；A公司将 6 幢楼的1-4层转租给C公司，租金为2.2/天/平方米，租赁期为 20 年。
问题：A公司租入和租出是同一时间点，是否产生资产处置收益
分析：
转租情况下，原租赁合同和转租赁合同通常都是单独协商的，交易对手也是不同的企业、准则要求转租出租人对原租赁合同和转租赁合同分別根据承租人和出租人会计处理要求，进行会计处理。 A 公司作为承租人：A公司由于无法取得租赁资产公允价值和未担保余值，无法计算租赁内含利率，因此在确认使用权资产和租赁负债时，采用增量借款利率作为折现率计算租赁付款额现值。 A 公司作为出租人：租赁内含利率，是指使岀租人的租赁收款额的现值与未担保余值的现值之和等于租赁资产公允价值与出租人的初始直接费用之和的利率。A公司的增量借款利率预计远低于B公司的租赁内含利率。A公司在承租环节无法确定租赁资产公允价值和未担保余值（即使用权资产公允价值），才采用了增量借款利率对租赁付款额折现计算使用权资产。采用增量借款利率折现计算的使用权资产账面价值原则上不等于使用权资产公允价值。因此A公司作为转租人，无法确定转租的租赁内含利率。在转租的情况下，若转租的租赁内含利率无法确定，转租出租人可采用原租赁的折现率（根据与转租有关的初始直接费用进行调整）计量转租投资净额。
观点一：同一时点的使用权资产公允价值是一致的，直接将账面使用权资产视作使用权资产公允价值，将租赁收款额折现为使用权资产账面价值，转租赁不产生资产处置收益。
观点二：A公司使用权资产账面价值不等于公允价值，无法确定转租赁内含利率，应按照原租赁折现率计量转租投资净额，会产生资产处置收益。
问题：租入后立即转租是否应该产生资产处置收益？

回答人：chenyiwei
对此问题，建议关注以下几点：
1 、A的转租赁租金显著高于原租赁租金的原因，如果不涉及关联交易等显失公允的因素，该差额是否主要为A公司向原租赁出租人B公司提供租赁管理运营服务等因素，即合理拆分租赁和服务因素，服务部分对应的收入仍在后续租赁年限内逐步确认，而不是一次确认为转租赁的资产处置损益。
2 、A公司在该安排中是代理人还是主要责任人。如果是代理人，则不涉及转租赁，仅仅是提供居间、运维等服务。
3 、一次性签订 20 年期的固定租金合同是否合理，是否具有商业实质，能否保证这里的原租赁和转租赁都是“不可撤销租赁”。

提问人：litufu 时间：2023-07-04 20:05:
A作为统租经营主体，对B公司的地上物业进行统一经营，A公司负责物业招商和功能配置使用。
A公司向B公司租赁过来房产，只是1-4层整租出去，其他楼层部分零星租赁，还存在大量闲置的情况，A公司需要承担未出租部分的亏损。
租金都是每 3 年涨一次，上涨10%。租赁合同都是不可撤销合同，撤销时需要经过出租方同意并支付三年的房租作为赔偿。

回答人：chenyiwei
A公司可能是主要责任人，但还是建议分拆租赁和服务成份，尽可能避免在短期内确认使用权资产的大额处置收益，将更多的价款归入服务成份，到后续租赁期内确认收入。